【裁判字號】    92,訴,118
【裁判日期】    920626
【裁判案由】    毒品危害防制條例
【裁判全文】
臺灣臺東地方法院刑事判決                          九十二年度訴字第一一八號
    公  訴  人  臺灣台東地方法院檢察署檢察官
    被      告  甲○○
右列被告因毒品危害防制條例案件，經檢察官提起公訴（九十二年度毒偵字第五五號
），本院判決如左：
    主  文
甲○○施用第一級毒品，累犯，處有期徒刑捌月；又施用第二級毒品，累犯，處有期
徒刑肆月。應執行有期徒刑拾壹月。
    事  實
一、甲○○前於民國（下同）八十五年間，因違反麻醉藥品管理條例案件，經臺灣桃
    園地方法院判決有期徒刑八月確定（另與軍法逃亡案件，合併應執行有期徒刑一
    年十月），於八十七年一月二十三日假釋出監，並於八十七年七月八日假釋縮刑
    期滿（起訴書誤載為七月二十日），執行完畢。又其於九十年間，因施用第一級
    毒品海洛因、第二級毒品安非他命案件，經觀察、勒戒後，認有繼續施用毒品之
    傾向，由本院裁定令入戒治處所施以強制戒治後，於九十一年五月六日交付保護
    管束期滿，並經台灣台東地方法院檢察署檢察官於九十一年六月二十四日（起訴
    書誤載為七月一日），以九十一年度戒毒偵字第二三號不起訴處分確定。詎仍不
    知悔改，復基於施用第一級毒品海洛因、第二級毒品安非他命之犯意，於九十一
    年十二月一日下午四時許，在台東縣關山鎮○○里○○路五十一之二號附近田地
    裡，以用玻璃球燒烤之方式，施用第二級毒品安非他命一次。另於同年十二月二
    日採尿前回溯七十二小時內之某時，在某不詳處所，施用第一級毒品海洛因一次
    。嗣為警於同年十二月二日下午一時許，在台東縣關山鎮德高里東明六號其友人
    住處查獲。
二、案經台東縣警察局關山分局報請臺灣臺東地方法院檢察署檢察官偵查起訴。
    理  由
一、訊據被告甲○○固坦承右揭施用第二級毒品安非他命之事實，惟矢口否認有何施
    用第一級毒品海洛因之犯行，辯稱：伊未施用海洛因，不知為何檢驗結果有嗎啡
    反應云云。然查：被告之尿液經送檢驗後有毒品嗎啡及甲基安非他命陽性反應乙
    節，有臺東縣衛生局煙毒麻醉藥品類委託檢驗結果通知書、慈濟大學濫用藥物檢
    驗中心檢驗總表各一紙附卷可稽，且按初次吸食或施打煙毒及麻醉藥品者，經人
    體代謝作用於八小時之內，即有約８０％之量排出，二十四小時之後，續有約剩
    餘量之９０％再排出，七十二小時之後仍有殘餘微量排出。吸食或施打者個人體
    質不同，其排出時間亦會有所差異，尤其成癮者其於吸食後一二○小時內所採之
    尿液，配合具公信力之儀器（如氣相質譜儀），仍可能被檢測出。此有憲兵司令
    部（８０）鑑驗字○九九九號函一紙附卷可按。則被告之尿液既經檢驗出呈甲基
    安非他命、嗎啡陽性反應，顯見其至少於九十一年十二月二日採尿前七十二小時
    內尚有施用第一級毒品海洛因、第二級毒品甲基安非他命各一次。另被告前因施
    用第一、二級毒品案件，經觀察、勒戒後，認有繼續施用毒品之傾向，由本院裁
    定令入戒治處所施以強制戒治後，於九十一年五月六日交付保護管束期滿，並經
    台灣台東地方法院檢察署檢察官為不起訴處分確定，有臺灣台東地方法院檢察署
    檢察官九十一年度戒毒偵字二三號不起訴處分書、刑案資料查註紀錄表各乙份在
    卷可按。足認被告確有二犯施用第一、二級毒品之犯行，其雖執前詞抗辯，顯係
    卸責之詞，不足採信，本件罪證明確，被告犯行洵堪認定。
二、核被告甲○○所為，係犯毒品危害防制條例第十條第一項施用第一級毒品罪及同
    條第二項之施用第二級毒品罪。被告因施用第一級毒品及第二級毒品而持有各該
    毒品之行為均為施用各該毒品之行為所吸收，均不另論罪。被告所犯前揭施用第
    一、二級毒品罪，犯意各別、罪名不同，應分論併罰。被告前於八十五年間，因
    違反麻醉藥品管理條例案件，經臺灣桃園地方法院判決有期徒刑八月確定（另與
    軍法逃亡案件，合併應執行有期徒刑一年十月），於八十七年一月二十三日假釋
    出監，於八十七年七月八日假釋縮刑期滿，執行完畢，有臺灣臺東地方法院檢察
    署刑案資料查註紀錄表、臺灣高等法院被告全國前案紀錄表在卷可按，茲於刑之
    執行完畢後，五年內再犯有期徒刑以上之本罪，核屬累犯，應依刑法第四十七條
    規定加重其刑。爰審酌被告前曾因施用毒品案件，經送觀察、勒戒後，並送強制
捌  戒治，仍不知悛悔，戒毒意志不堅，復犯本案施用第一、二級毒品罪，觀施用毒
    品流弊所及危害甚鉅，非可輕縱，惟念及被告犯罪之動機、犯後坦承部分事實等
    一切情形，分別量處如主文所示之刑，並定其應執行之刑。
據上論斷，應依刑事訴訟法第二百九十九條第一項前段，毒品危害防制條例第十條第
一項、第二項、刑法第十一條前段、第五十一條第五款、第四十七條，判決如主文。
本案經檢察官乙○○到庭執行職務
中      華      民      國      九十二      年    六    月    二十六    日
                                        臺灣臺東地方法院刑事庭
                                            審判長法  官  蔡勝雄
                                                  法  官  黃呈熹
                                                  法  官  蔡世芳
右正本證明與原本無異。
如不服本判決，應於判決送達後十日內向本院提出上訴狀。（須附繕本）
「切勿逕送上級法院」
                                                  書記官  陳美鄉
中      華      民      國      九十二      年    六    月      三十    日
附記：
毒品危害防制條例第十條第一項、第二項：
施用第一級毒品者，處六月以上五年以下有期徒刑。
施用第二級毒品者，處三年以下有期徒刑。


司法院資訊處製作；財團法人民間司法改革基金會備份。
